---
title: "Analysis Movies"
Group member: "Đinh Quang Ngọc_18133034, Phạm Việt Thắng_18133052, Lâm Hoàng Việt_18133062"
date: "7/1/2021"
output: html_document
---

```{r setup, include=FALSE}
knitr::opts_chunk$set(echo = TRUE)
```

```{r load-packages, message=FALSE}
library(tidyverse)
library(ggplot2)
library(dplyr)
library(tidyr)
library(cowplot)
library(corrplot)
```

## Giới thiệu
Một nhà sản xuất phim muốn tìm hiểu rõ hơn về kết quả doanh thu của phim bằng cách phân tích dữ liệu về các thông số của các bộ phim. Dữ liệu được lấy từ các bộ phim có kinh phí lớn hơn ... từ nhiều quốc gia sản xuất với đa dạng thể loại, giới hạn độ tuổi ... nên đây có thể xem là một mẫu ngẫu nhiên và thích hợp để phân tích 


## Dữ liệu
```{r, eval=FALSE}
data <- read.csv("./data/movies.csv")
names(data)
```

## Các biến
- budget: Số tiền kinh phí làm ra phim(USD)

- gender: thể loại chính của phim.

- gross: Doanh thu của phim(USD)

- rating: độ tuổi cho phép:
        + R : Chỉ cho phép người từ 18 tuổi trở lên được phép xem phim
        + PG : cho phép mọi lứa tuổi nhưng trẻ em phải có sự hướng dẫn của người lớn.
        + PG-13 : cho phép từ 13 tuổi trở lên
        + G : Phim bất cứ ai cũng có thể xem

- runtime: thời gian phim(tính bằng phút)

- score: Điểm số của bộ phim theo các chuyên gia đánh giá (điểm được thông kê trên chuyên trang IMDB) 
 
- year: năm công chiếu.

## Câu hỏi
- Q1. Liệu theo từng thời kỳ 5 hoặc 10 năm thì thị hiếu xem phim của mọi người có thay đổi không? nếu có thì có thể dự đoán thị hiếu của người xem trong khoảng thời gian sắp tới không (1 đến 5 năm)? có thể kết luận đáp án thông qua tập dữ liệu không?

- Q2. Các dữ liệu về chi phí sản xuất, độ tuổi cho phép xem phim, thời gian chiếu ở rạp, điểm số do các chuyên gia chấm có ảnh hưởng tới doanh thu của bộ phim đó không? Nếu có ảnh hưởng đó được biểu hiện như thế nào? 

- Q3. Cho rằng một bộ phim thành công về mặt kinh tế là có doanh thu cao gấp 1,5 lần so với chi phí bỏ ra. Vậy để có một bộ phim thành công thì nhà sản xuât cần phải có yếu tố nào?


**Câu hỏi 1:

```{r, eval=FALSE}
n80 = subset(data, year > 1980 & year <1990)
n80 = n80 %>%
  group_by(genre) %>%
  dplyr::summarise(total = sum(gross), sl = n(), tb = sum(gross)/n(),.groups = 'drop')
par(mfrow=c(1,2))
g1.1 <- ggplot(n80, aes(genre,sl)) + geom_bar( stat = "identity") + ggtitle("Số lượng phim theo thể loại từ 1986 đến 1990(1.1)") 
g1.2 <- ggplot(n80, aes(x = genre, y = tb)) + geom_bar( stat = "identity") + ggtitle("Doanh thu trung bình của phim theo thể loại từ 1986 đến 1990(1.2)") +  theme(legend.position = c(0.8, 0.8))
plot_grid(g1.1, g1.2, labels = "AUTO",label_size = 12,align = "a",ncol = 1,byrow = TRUE)#, nrow = 1, rel_widths = c(1, 12))
```
- Từ biểu đồ số lượng phim theo chủ đề được công chiếu thừ năm 1986 đến năm 1990 ta thấy được:
  + giai đoạn từ năm 1986 đến 1990 thể loại phim có số lượng phim được công chiếu cao nhất là phim hài(Comedy) ngay sau đó là thể loại hành động(Action), Drama 
- Tuy nhiên đây mới chỉ là biểu đồ số lượng phim theo chủ đề được sản xuất ra tức là chỉ lượng cung cấp ra thị trường phim còn để biết liệu thị hiếu của người xem có giống không thì ta cần xem xét thêm bẳng trung bình doanh thu mỗi phim theo thể loại:
  + Biểu đồ 1.2 cho ta thấy được phim hài(Comedy) là phim có doanh thu trung bình cao nhất tiếp đến là các thể loại như tham hiểm(aventure), hành động(action)....
  +Biểu đồ 1.2 cho ta biết những thể loại phim được khán giả xem nhiều 
- Kết luận: Vậy từ hai biểu đồ 1.1 và 1.2 ta thấy được trong giai đoạn từ 1986 đến 1990 thì thị hiếu của khán giả quan tâm đến các bộ phim theo thứ tự từ trên xuống là: hài....
 


```{r, eval=FALSE}
n90 = subset(data, year >= 1990 & year <2000)
n90 = n90 %>%
  group_by(genre) %>%
  dplyr::summarise(total = sum(gross), sl = n(), tb = sum(gross)/n(),.groups = 'drop')
g1.3 <- ggplot(n90, aes(genre,sl)) + geom_bar( stat = "identity") + ggtitle("Số lượng phim theo thể loại từ 1990 đến 2000(1.3)") 
g1.4 <- ggplot(n90, aes(x = genre, y = tb)) + geom_bar( stat = "identity") + ggtitle("Doanh thu trung bình của phim theo thể loại từ 1990 đến 2000(1.4)") +  theme(legend.position = c(0.8, 0.8))
plot_grid(g1.3, g1.4, labels = "AUTO",label_size = 12,align = "a",ncol = 1,nrow = 2, byrow = TRUE)#, nrow = 1, rel_widths = c(1, 12))
```

- Từ biểu đồ số lượng phim theo chủ đề được công chiếu thừ năm 1986 đến năm 1990 ta thấy được:
  + giai đoạn từ năm 1986 đến 1990 thể loại phim có số lượng phim được công chiếu cao nhất là phim hài(Comedy) ngay sau đó là thể loại hành động(Action), Drama 
- Tuy nhiên đây mới chỉ là biểu đồ số lượng phim theo chủ đề được sản xuất ra tức là chỉ lượng cung cấp ra thị trường phim còn để biết liệu thị hiếu của người xem có giống không thì ta cần xem xét thêm bẳng trung bình doanh thu mỗi phim theo thể loại:
  + Biểu đồ 1.2 cho ta thấy được phim hài(Comedy) là phim có doanh thu trung bình cao nhất tiếp đến là các thể loại như tham hiểm(aventure), hành động(action)....
  +Biểu đồ 1.2 cho ta biết những thể loại phim được khán giả xem nhiều 
- Kết luận: Vậy từ hai biểu đồ 1.1 và 1.2 ta thấy được trong giai đoạn từ 1986 đến 1990 thì thị hiếu của khán giả quan tâm đến các bộ phim theo thứ tự từ trên xuống là: hài....
 

```{r, eval=FALSE}
n00 = subset(data, year >= 2000 & year <2010)
n00 = n00 %>%
  group_by(genre) %>%
  dplyr::summarise(total = sum(gross), sl = n(), tb = sum(gross)/n(),.groups = 'drop')
g1.5 <- ggplot(n00, aes(genre,sl)) + geom_bar( stat = "identity") + ggtitle("Số lượng phim theo thể loại từ 2000 đến 2010(1.5)") 
g1.6 <- ggplot(n00, aes(x = genre, y = tb)) + geom_bar( stat = "identity") + ggtitle("Doanh thu trung bình của phim theo thể loại từ 2000 đến 2010(1.6)") +  theme(legend.position = c(0.8, 0.8))
plot_grid(g1.5, g1.6, labels = "AUTO",label_size = 12,align = "a",ncol = 1,byrow = TRUE)#, nrow = 1, rel_widths = c(1, 12))
```

- Từ biểu đồ số lượng phim theo chủ đề được công chiếu thừ năm 1986 đến năm 1990 ta thấy được:
  + giai đoạn từ năm 1986 đến 1990 thể loại phim có số lượng phim được công chiếu cao nhất là phim hài(Comedy) ngay sau đó là thể loại hành động(Action), Drama 
- Tuy nhiên đây mới chỉ là biểu đồ số lượng phim theo chủ đề được sản xuất ra tức là chỉ lượng cung cấp ra thị trường phim còn để biết liệu thị hiếu của người xem có giống không thì ta cần xem xét thêm bẳng trung bình doanh thu mỗi phim theo thể loại:
  + Biểu đồ 1.2 cho ta thấy được phim hài(Comedy) là phim có doanh thu trung bình cao nhất tiếp đến là các thể loại như tham hiểm(aventure), hành động(action)....
  +Biểu đồ 1.2 cho ta biết những thể loại phim được khán giả xem nhiều 
- Kết luận: Vậy từ hai biểu đồ 1.1 và 1.2 ta thấy được trong giai đoạn từ 1986 đến 1990 thì thị hiếu của khán giả quan tâm đến các bộ phim theo thứ tự từ trên xuống là: hài....

```{r, eval=FALSE}
n10 = subset(data, year >= 2010 & year <2020)
n10 = n10 %>%
  group_by(genre) %>%
  dplyr::summarise(total = sum(gross), sl = n(), tb = sum(gross)/n(),.groups = 'drop')
g1.7 <- ggplot(n10, aes(genre,sl)) + geom_bar( stat = "identity") + ggtitle("Số lượng phim theo thể loại từ 2010 đến 2017(1.7)") 
g1.8 <- ggplot(n10, aes(x = genre, y = tb)) + geom_bar( stat = "identity") + ggtitle("Doanh thu trung bình của phim theo thể loại từ 2010 đến 2017(1.8)") +  theme(legend.position = c(0.8, 0.8))
plot_grid(g1.7, g1.8, labels = "AUTO",label_size = 12,align = "a",ncol = 1,byrow = TRUE)#, nrow = 1, rel_widths = c(1, 12))
```

- Từ biểu đồ số lượng phim theo chủ đề được công chiếu thừ năm 1986 đến năm 1990 ta thấy được:
  + giai đoạn từ năm 1986 đến 1990 thể loại phim có số lượng phim được công chiếu cao nhất là phim hài(Comedy) ngay sau đó là thể loại hành động(Action), Drama 
- Tuy nhiên đây mới chỉ là biểu đồ số lượng phim theo chủ đề được sản xuất ra tức là chỉ lượng cung cấp ra thị trường phim còn để biết liệu thị hiếu của người xem có giống không thì ta cần xem xét thêm bẳng trung bình doanh thu mỗi phim theo thể loại:
  + Biểu đồ 1.2 cho ta thấy được phim hài(Comedy) là phim có doanh thu trung bình cao nhất tiếp đến là các thể loại như tham hiểm(aventure), hành động(action)....
  +Biểu đồ 1.2 cho ta biết những thể loại phim được khán giả xem nhiều 
- Kết luận: Vậy từ hai biểu đồ 1.1 và 1.2 ta thấy được trong giai đoạn từ 1986 đến 1990 thì thị hiếu của khán giả quan tâm đến các bộ phim theo thứ tự từ trên xuống là: hài....


```{r, eval=FALSE}

tt = data %>%
  group_by(year,genre) %>%
  dplyr::summarise(total = sum(gross), sl = n(), tb = sum(gross)/n(),.groups = 'drop')

g1.9 <- ggplot(tt, aes(year , sl , fill = genre)) + geom_bar( stat = "identity",position = "stack",) + ggtitle("Số lượng phim theo thể loại từ 1986 đến 2017(1.9)") #+ coord_cartesian(xlim = c(1,18 ),ylim = c(10, 500))
g1.10 <- ggplot(tt, aes(year , total , fill = genre)) + geom_bar( stat = "identity",position = "stack") + ggtitle("Doanh thu trung bình của phim theo thể loại từ 1986 đến 2017(1.10)") #+ coord_cartesian(xlim = c(1,10 ), ylim = c(1, 20000))
plot_grid(g1.9, g1.10, labels = "AUTO",label_size = 12,align = "a",ncol = 1,byrow = TRUE)
```
# Vậy từ phân tích ở phía trên ta có thể đưa ra câu trả lời là thị hiếu của người dùng đã và đang dịch chuyển theo thời gian.
 - Các nhà sản xuất phim cũng nắm rất rõ sự chuyển dịch đó với số liệu các bộ phim được sản xuất theo biểu đồ 1.9




**Câu hỏi 2: Các dữ liệu về chi phí sản xuất, độ tuổi cho phép xem phim, thời gian chiếu ở rạp, điểm số do các chuyên gia chấm có ảnh hưởng tới doanh thu của bộ phim đó không? Nếu có ảnh hưởng đó được biểu hiện như thế nào?


# Để có thể trả lời câu hỏi về sự ảnh hưởng của các yếu tố đến doanh thu của phim ta cần phải dùng đến hai phương pháp là phân tích tương quan và phân tích hồi quy:
- Phân tích tương quan:
```{r, eval=FALSE}
random <- data[,c(1,6,8,10,11)]
names(random)

chiphi <- random[,c(1,2)]
cor(chiphi)
#chart.Correlation(random, histogram=TRUE, pch="+")
```
  + Phân tích tương quan 2 biến budget(Chi phí làm phim) và gross(doanh thu của bộ phim) ta có được bảng như trên:
    Bảng cho ta thấy sự tương quan của hai biến là khá mạnh: 0,712
  + hệ số tương quan là dương nên nếu budget tăng thì gross tăng và ngược lại.
```{r, eval=FALSE}
danhgia <- random[,c(2,5)]
cor(danhgia)

```
  + Phân tích tương quan 2 biến score(Số điểm mà các chuyên gia chấm cho phim) và gross(doanh thu của bộ phim) ta có được bảng như trên:
    Bảng cho ta thấy sự tương quan của hai biến là yếu: 0,165
  + hệ số tương quan là dương nên nếu score tăng thì gross tăng và ngược lại.
```{r, eval=FALSE}
thoigian <- random[,c(2,4)]
cor(thoigian)

```
  + Phân tích tương quan 2 biến score(Số điểm mà các chuyên gia chấm cho phim) và gross(doanh thu của bộ phim) ta có được bảng như trên:
    Bảng cho ta thấy sự tương quan của hai biến là thấp: 0,225
  + hệ số tương quan là dương nên nếu runtine tăng thì gross tăng và ngược lại.
  + Tuy nhiên chỉ số runtine của tập dữ liệu chỉ nằm trong khoảng từ 80 đến 200 nên ta chỉ kết luận được khi thuộc giá trị trong khoảng đó.

- Ta sử dụng phương pháp phân tích hồi quy để có thể đo đạc 1 cách tương quan về biểu diễn sự ảnh hưởng của các chỉ số khác lên doanh thu của một bộ phim:
- Chi phí
```{r, eval=FALSE}
ggplot(chiphi,aes(x = budget, y = gross)) + geom_point() + labs(x = "chi phí (USD)", y = "doanh thu (USD)")
```

```{r, eval=FALSE}
chiphi <- lm(gross ~ budget , data=chiphi)
summary(chiphi)

```

+ Từ bảng trên ta có phương trình hồi quy có dạng: gross = 5.978e+06 + 1.120e+00 * budget

- Đánh giá

```{r, eval=FALSE}
ggplot(danhgia,aes(x = score, y = gross)) +geom_point()+ labs(x = "điểm IMDB", y = "doanh thu (USD)")
```

```{r, eval=FALSE}
danhgia <- lm(gross ~ score , data=danhgia)
summary(danhgia)

```

+ Từ bảng trên ta có phương trình hồi quy có dạng: gross = -27782169 + 9612703 * score

- độ dài phim
```{r, eval=FALSE}
ggplot(thoigian,aes(x = runtime, y = gross)) + geom_point() + labs(x = "độ dài phim (phút)", y = "doanh thu (USD)")
```

```{r, eval=FALSE}
thoigian <- lm(gross ~ runtime , data=thoigian)
summary(thoigian)

```

+ Từ bảng trên ta có phương trình hồi quy có dạng: gross = 724974 + -43749138 * runtime

- Chi phí
```{r, eval=FALSE}
dotuoi = random[,c(2,3)]
ggplot(dotuoi,aes(x = rating, y = gross)) + geom_point() + labs(x = "giới hạn độ tuổi", y = "doanh thu (USD)")
```
```{r, eval=FALSE}
dotuoi <- lm(gross ~ rating , data=dotuoi)
summary(dotuoi)

```
+ Từ bảng trên ta có được phương trình hồi quy:
    + ratingB15            -335162 + 
    + ratingG             62409258
    + ratingNC-17          3037553
    + ratingNOT RATED       190489
    + ratingNot specified  1003125   
    + ratingPG            49748450
    + ratingPG-13         51603206
    + ratingR             19569715 
    + ratingTV-14          -147201
    + ratingTV-MA          -219847 
    + ratingTV-PG          1286436 
    + ratingUNRATED         700198







